---
title: "JB_Master_Thesis_TVSA"
output: html_document
---

# Chargement des packages nécessaires
```{r include=FALSE}
library(dplyr)
library(tidyverse)
library(readxl)
library(here)
library(lubridate)
library(ggplot2)
library(kableExtra)
library(xts)
library(fpp2)
library(zoo)
library(randomForest)
library(dygraphs)
library(plotly)
library(WriteXLS)
library(here)
library(ggpubr)
library(gridExtra)
library(cowplot)
library(grid)
library(modelr)
library(broom)
library(ggrepel)
library(forcats)
library(ISLR)
library(tinytex)
library(rmarkdown)
library(randomForest)
library(fabletools)
library(qpcR)
library(neuralnet)
```

### Préparation des données

# Importatation des données de Téléverbier SA
```{r include=FALSE}
TVSA_data <- read_excel(path = "data/TV_SA_propre.xlsx", sheet = 2)
```

# Ajout du jour de la semaine
```{r include=FALSE}
TVSA_data$date <- ymd(TVSA_data$date)
TVSA_data$jour <- wday(TVSA_data$date)

```

#Importation des données météos de chaque station
```{r include=FALSE}

#Grande Dixence
VSGDX <- read_excel("data/meteo_data.xls")

#Fionnay
FIO <- read_excel("data/meteo_data.xls", sheet = 2)

#Hérémence
HER <- read_excel("data/meteo_data.xls", sheet = 3)

#Iserables
VSISE <- read_excel("data/meteo_data.xls", sheet = 4)

#Les Attelas
ATT <- read_excel("data/meteo_data.xls", sheet = 5)

#Les Attelas 2
SLFATT <- read_excel("data/meteo_data.xls", sheet = 6)

#Les Collons
VSCOL <- read_excel("data/meteo_data.xls", sheet = 7)

#Les Ruinettes
SLF4RU <- read_excel("data/meteo_data.xls", sheet = 8)

#Mont-Gelé
PERLAP <- read_excel("data/meteo_data.xls", sheet = 9)

#Montagnier Bagnes
MOB <- read_excel("data/meteo_data.xls", sheet = 10)

#Nendaz
VSNEN <- read_excel("data/meteo_data.xls", sheet = 11)

#Nendaz Combatzelines
SLFNE3 <- read_excel("data/meteo_data.xls", sheet = 12)

#Nendaz Creppon Blanc
SLFNEN <- read_excel("data/meteo_data.xls", sheet = 13)
```

#Join de chaque table en une seule table commune appelée "meteo_data"
```{r include=FALSE}
meteo_data <- left_join(VSGDX, FIO, by = "time")
meteo_data <- left_join(meteo_data, HER, by = "time")
meteo_data <- left_join(meteo_data, VSISE, by = "time")
meteo_data <- left_join(meteo_data, ATT, by = "time")
meteo_data <- left_join(meteo_data, SLFATT, by = "time")
meteo_data <- left_join(meteo_data, VSCOL, by = "time")
meteo_data <- left_join(meteo_data, SLF4RU, by = "time")
meteo_data <- left_join(meteo_data, PERLAP, by = "time")
meteo_data <- left_join(meteo_data, VSNEN, by = "time")
meteo_data <- left_join(meteo_data, SLFNE3, by = "time")
meteo_data <- left_join(meteo_data, SLFNEN, by = "time")
```

#Créations des varaibles utilisées dans l'analyse en faisant la moyenne des mesures de chaque station
```{r include=FALSE}

#création de la table "meteo_data
df <- as.data.frame(meteo_data)

df[,3:76] <- as.numeric(((unlist(df[,3:76]))))

#calcul des moyennes pour chaque variable

#moyenne précipitation (mm)
df <- df %>% mutate(precipitation = rowMeans(df[,c(5,15,28,47,69)], na.rm = T))

#moyenne neige fraiche (cm)
df <- df %>% mutate(neige_fraiche = rowMeans(df[,c(12,23,54)], na.rm = T))

#moyenne hauteur neige (cm)
df <- df %>% mutate(hauteur_neige_moy = rowMeans(df[,c(16,43,55)], na.rm = T))

#moyenne température min_journalier
df <- df %>% mutate(temperature_min_moy = rowMeans(df[,c(34, 42, 72, 76)], na.rm = T))

#moyenne température max_journalier
df <- df %>% mutate(temperature_max_moy = rowMeans(df[,c(33, 41, 71, 75)], na.rm = T))

#moyenne neige fraiche 2j
df <- df %>% mutate(neige_fraiche_2j = rowMeans(df[,c(8, 19, 50)], na.rm = T))

#moyenne neige fraiche 5j
df <- df %>% mutate(neige_fraiche_5j = rowMeans(df[,c(11, 22, 53)], na.rm = T))

#moyenne neige fraiche 10j
df <- df %>% mutate(neige_fraiche_10j = rowMeans(df[,c(7, 18, 49)], na.rm = T))


meteo_clean <-df[,c(2, 39, 77:84)]

#renommer les variables
names(meteo_clean)[c(1:7)] <- c("date","ensoleillement_journalier_h", "precipitation", "neige_fraiche", "hauteur_neige_moy", "temperature_min_moy", "temperature_max_moy")

#arondir les mesures
meteo_clean[c(2:10)] <- meteo_clean[c(2:10)] %>%
  round(digits = 3)

#Suppression des datasets inutiles
remove(VSGDX, FIO, HER, VSISE, ATT, SLFATT, VSCOL, SLF4RU, PERLAP, MOB, VSNEN, SLFNE3, SLFNEN, df)

```

#Join des données de téléverbier avec les données météos
```{r include=FALSE}
TVSA_data <- left_join(TVSA_data, meteo_clean, by = "date")

#Suppression des datasets
remove(meteo_clean, meteo_data)
```

#Transformation des données
```{r include=FALSE}
#Suppression de la saison 19-20 pour éviter les biais dûs à la fermeture prématurée
TVSA_journee_unb <- TVSA_data %>%
  filter_all(all_vars(saison != "saison 19-20"))

#Création du facteur semaine/weekend
TVSA_journee_unb$jour_factor <- ifelse(TVSA_journee_unb$jour == 1 | TVSA_journee_unb$jour == 7, "weekend", "semaine")

#Création du facteur début/haute/fin saison
TVSA_journee_unb$date_factor <- ifelse(month(TVSA_journee_unb$date)== "10" | month(TVSA_journee_unb$date) == "11", "debut_saison", ifelse(month(TVSA_journee_unb$date)=="4" | month(TVSA_journee_unb$date) == "5", "fin_saison", "haute_saison"))

TVSA_journee_unb$vacances <- ifelse(is.na(TVSA_journee_unb$vacances)== T, "no_vac", TVSA_journee_unb$vacances)

#Transformation des colonnes nécessaires en facteurs
TVSA_journee_unb <- TVSA_journee_unb %>% mutate_if(is.character, as.factor)


#filtre pour selectionner les journées avec plus de 100 passages aux bornes
TVSA_journee_unb <- TVSA_journee_unb %>%
  filter(passages > 100)

#ajout du mois de l'année
TVSA_journee_unb$mois <- month(TVSA_journee_unb$date)

#conversion des mois en facteur
TVSA_journee_unb$mois <- as.factor(TVSA_journee_unb$mois)

```

### EDA

#Summary
```{r eval=FALSE, include=FALSE}
TVSA_data %>%
  summary()
```

# Tableau 6 : Résumé de la situation historique
```{r echo=FALSE, message=FALSE, warning=FALSE}

#nombre de journée ouverte (avec plus de 100 passages) par saison
journee_ouverte <- TVSA_data %>%
  filter(passages > 100) %>%
  group_by(saison) %>%
  count()

#nombre de "journée skieur" moyen par jour pour chaque saison
journee_saison <- TVSA_data %>%
  group_by(saison) %>%
  summarise(`journée saison` = sum(`journée skieur`)) 

#creation info saison
info_saison <- merge(journee_ouverte, journee_saison)

info_saison$moyenne <-round(info_saison$`journée saison`/info_saison$n,digits = 0)

info_saison$`journée saison` <- journee_saison$`journée saison`%>% prettyNum(big.mark = "'")
info_saison$moyenne <- info_saison$moyenne %>% prettyNum(big.mark = "'")

info_saison$mars <- c(859637, 819964, 771515, 820971, 843241, 899201, 930364, 714494) 

info_saison <- as.data.frame(info_saison)
info_saison <- info_saison[c(1,2,3,5,4)]

info_saison$mars <- info_saison$mars %>% prettyNum(big.mark = "'")

info_saison %>% 
  kable(align = "lcccc",  col.names = c("Saison", "Journées ouvertes", "Nombre de skieurs","Situation au 13 mars", "Moyenne journalière")) %>%
  kable_styling(bootstrap_options = c("striped", "hover")) %>%
  row_spec(7:8, background = "skyblue")
  
#Suppression des dataframe
remove(journee_ouverte)
remove(journee_saison)
```

#Figure 2 : Nombre de skieurs par saison entre 2013 et 2021
```{r echo=FALSE, message=FALSE, warning=FALSE}
#nombre de jours par saison
TVSA_data_1 <- TVSA_data
  
TVSA_data_1[TVSA_data_1 == 0] <- NA

TVSA_data_1[1:4] %>%
  group_by(saison) %>%
  na.omit() %>% count()

#nombre de journées skieurs au total
TVSA_data_1 %>%
  summarise(sum(TVSA_data_1$`journée skieur`, na.rm = T))

#nombre de journées skieurs par saison
TVSA_data %>%
  group_by(saison) %>%
  summarise(`journée saison` = sum(`journée skieur`))

#Coloration des saison 19-20 et 20-21 pour le plot
TVSA_data$color <- ifelse(TVSA_data$saison == "saison 19-20" | TVSA_data$saison == "saison 20-21", "skyblue", "steelblue3") 
  
  
#plot
TVSA_data %>%
  group_by(saison, color) %>%
  summarise(`journée saison` = sum(`journée skieur`)) %>%
  ggplot(aes(saison, `journée saison`, fill =color)) +
  geom_col() +
  theme_bw() +
  labs(title ="", x = "Saison", y = "Journées skieurs") +
  scale_x_discrete()+
  theme(axis.text.x = element_text(angle = 45, hjust = 1))+
  scale_fill_identity()
```

#Figure 3 : la saisonnalité d'une saison de ski
```{r echo=FALSE, message=FALSE, warning=FALSE}
#filtre de la saison 18-19
s18_19 <- TVSA_data %>%
  filter(saison == "saison 18-19") 

#calcul de MA
s18_19 <- s18_19 %>%
  mutate(septMA = (zoo::rollmean(`journée skieur`, k = 7, fill = NA)),
                  deuxhuitMA =(zoo::rollmean(`journée skieur`, k = 28, fill = NA)))

#Conversion de la date
s18_19$date <- as.Date(s18_19$date)

#Plot
p<-s18_19 %>%
ggplot() +
  geom_line(aes(x = date, y = `journée skieur`, fill = "Journées skieurs"), color = "steelblue3") +
  geom_line(aes(x = date, y = septMA, fill = "7-MA"), color = "red")+
   geom_line(aes(x = date, y = deuxhuitMA, fill = "28-MA"), color = "yellow")+
  xlab("mois") + 
  ylab("journées skieurs") + 
  ggtitle("Evolution des journées skieurs durant la saison 18-19")+
  scale_x_date(date_breaks = "months", date_labels = "%b") +
  theme_bw()
  

ggplotly(p, width = 1000)

#Suppression des dataframe
remove(p)
remove(s18_19)
```

#Figure 4 : La saison 20-21 impactée par les restrictions sanitaires 
```{r echo=FALSE, message=FALSE, warning=FALSE}
#Création de la fonction MA
ma <- function(x, n = 7){stats::filter(x, rep(1 / n, n), sides = 2)}

#Calcul du MA pour la saison 13-14
s13 <- TVSA_data %>%
  filter(saison == "saison 13-14") 

s13 <- s13[,c(3)]

s13 <- s13 %>%
  ma %>%
  as.data.frame()

#Calcul du MA pour la saison 14-15
s14 <- TVSA_data %>%
  filter(saison == "saison 14-15") 

s14 <- s14[,c(3)]

s14 <- s14 %>%
  ma %>%
  as.data.frame()

#Calcul du MA pour la saison 15-16
s15 <- TVSA_data %>%
  filter(saison == "saison 15-16") 

s15 <- s15[,c(3)]

s15 <- s15 %>%
  ma %>%
  as.data.frame()

#Calcul du MA pour la saison 16-17
s16 <- TVSA_data %>%
  filter(saison == "saison 16-17") 

s16 <- s16[,c(3)]

s16 <- s16 %>%
  ma %>%
  as.data.frame()

#Calcul du MA pour la saison 17-18
s17 <- TVSA_data %>%
  filter(saison == "saison 17-18") 

s17 <- s17[,c(3)]

s17 <- s17 %>%
  ma %>%
  as.data.frame()

#Calcul du MA pour la saison 18-19
s18 <- TVSA_data %>%
  filter(saison == "saison 18-19") 

s18 <- s18[,c(3)]

s18 <- s18 %>%
  ma %>%
  as.data.frame()

#Calcul du MA pour la saison 19-20
s19 <- TVSA_data %>%
  filter(saison == "saison 19-20") 

s19 <- s19[,c(3)]

s19 <- s19 %>%
  ma %>%
  as.data.frame()

#Calcul du MA pour la saison 20-21

s20 <- TVSA_data %>%
  filter(saison == "saison 20-21") 

s20 <- s20[,c(3)]

s20 <- s20 %>%
  ma %>%
  as.data.frame()

#Combinaison du MA de chaque saison dans une unique table, ainsi que le numéro du jour

jours <-1:187

s <- qpcR:::cbind.na(s13, s14, s15, s16, s17, s18, s19, s20, jours)

colnames(s) <- c("saison 13-14", "saison 14-15", "saison 15-16", "saison 16-17", "saison 17-18", "saison 18-19","saison 19-20", "saison 20-21", "jours")

#plot
p <- s %>%
ggplot()+
  geom_line(aes(jours,`saison 13-14`, color = "saison 13-14")) +
  geom_line(aes(jours,`saison 14-15`, color = "saison 14-15")) +
  geom_line(aes(jours,`saison 15-16`, color = "saison 15-16")) +
  geom_line(aes(jours,`saison 16-17`, color = "saison 16-17")) +
  geom_line(aes(jours,`saison 17-18`, color = "saison 17-18")) +
  geom_line(aes(jours,`saison 18-19`, color = "saison 18-19")) +
  geom_line(aes(jours,`saison 19-20`, color = "saison 19-20")) +
  geom_line(aes(jours,`saison 20-21`, color = "saison 20-21")) +
  scale_colour_discrete("")+
  theme_bw() +
  labs(title = "7-MA journées skieurs par saison", x = "jour de la saison", y = "journées skieurs")

ggplotly(p, width = 800)

#Suppression des dataframe
remove(s13,s14,s15,s16,s17,s18,s19,s20,s,p,jours)
```

#Figure 5 : Moyenne des journées skieurs par mois
```{r echo=FALSE, message=FALSE, warning=FALSE}
#"journée skieur" moyen par mois

#Exclusion de la saison 19-20
mois_abo <- TVSA_data %>%
  filter(saison == c("saison 13-14", "saison 14-15", "saison 15-16", "saison 16-17", "saison 17-18", "saison 18-19", "saison 20-21")) %>%
  group_by(month(date)) %>%
  summarise(abo_mensuels =round(sum(`journée skieur`)/7, 0))

#Renommer les colonnes
mois_abo$mois <- c("janvier", "fevrier", "mars", "avril", "octobre", "novembre", "décembre")

#enlever la colonne month(date)
mois_abo <- subset(mois_abo, select = -(`month(date)`))

#reorganisation
mois_abo$mois <- factor(mois_abo$mois,levels = c("octobre", "novembre", "décembre", "janvier", "fevrier", "mars", "avril"))

#plot
mois_abo %>%
  ggplot(aes(mois, abo_mensuels)) +
  geom_col(fill="steelblue3") +
  labs(title ="", x = "Mois", y = "Journées skieurs") + 
  theme_bw()
  
#Suppression des dataframe
remove(mois_abo)

```

#Figure 6 : Moyenne des journées skieurs par jour de la semaine
```{r echo=FALSE, message=FALSE, warning=FALSE}
#calcul d'apparition de chaque jour de la semaine
nb_jour <- TVSA_data_1[,c(1,2,3,4,6)] %>%
  group_by(jour) %>%
  na.omit() %>% count()

#calcul du nombre journées skieurs
journee_abo <- TVSA_data %>%
  group_by(jour) %>%
  summarise(`journee_abo` = sum(`journée skieur`))


#Merge des 2 tables
journee_abo <- merge(journee_abo, nb_jour)

#scale
journee_abo$scaled_journee_abo <- round(journee_abo$journee_abo/journee_abo$n, digits = 0)

#réorganisation des jours
journee_abo$jour <- c("dimanche", "lundi", "mardi", "mercredi", "jeudi", "vendredi", "samedi")

journee_abo$jour <- factor(journee_abo$jour, levels = c("lundi", "mardi", "mercredi", "jeudi", "vendredi", "samedi", "dimanche"))

#plot
journee_abo %>%
  ggplot() +
  geom_col(aes(jour, scaled_journee_abo), fill="steelblue3") +
  labs(title ="", x = "Jour", y = "Journées skieurs") +
  theme_bw()

#Suppression des dataframe
remove(nb_jour, journee_abo)
```

#Figure 8 : l'effet des vacances scolaires
```{r echo=FALSE, message=FALSE, warning=FALSE, paged.print=FALSE}
ggplot(TVSA_journee_unb) +
  geom_boxplot(aes(reorder(vacances, `journée skieur`),`journée skieur`), fill = "steelblue3") + 
  theme_bw() +
  labs(x="vacances", y="journées skieurs")
```

#Figure 9 : Distribution des journées skieur
```{r echo=FALSE, message=FALSE, warning=FALSE, paged.print=FALSE}
lines <- data.frame(
intercepts = c(5877, 6726),
names = c("Moyenne = 5877", "Médiane = 6726")
)
 
ggplot(TVSA_journee_unb) +
  geom_histogram(aes(`journée skieur`), fill ="steelblue3") +
  labs(x = "journées skieurs", y = "nombre d'observations") +
  geom_vline(data = lines,
    aes(xintercept = intercepts, color = names))  +
  scale_color_manual(name = "",values=c("Moyenne = 5877" = 'red', "Médiane = 6726" = 'yellow')) +
  theme_bw()

```

#Figure 10 : relation entre les passages aux bornes et le nombre de skieurs
```{r echo=FALSE, message=FALSE, warning=FALSE}
#plot
qplot(`journée skieur`, 
      passages, 
      data = TVSA_data, 
      geom = c("point", "smooth")) +
  theme_bw() +
  annotate(x = 2500, y = 165000,
         label=paste("Correlation = ", round(cor(TVSA_data$passages, TVSA_data$`journée skieur`),2)), 
         geom="text", size=4) +
  labs(x = "journées skieurs", y = "passages aux bornes")

```

#Figure 11 : Effet de la température sur les journées skieurs et corrélation
```{r}
#plot
ggplot(TVSA_journee_unb) +
  geom_point(aes(`journée skieur`, temperature_min_moy), color = "red", size = 0.8)+
    geom_smooth(aes(`journée skieur`, temperature_min_moy), color = "blue") +
  theme_bw() +
  labs(y = "temperature minimum du jour (°C)", x = "journées skieurs")

#corrélation
cor(TVSA_journee_unb$`journée skieur`, TVSA_journee_unb$temperature_min_moy)
```

#Figure 12 : Effet des précipitations sur les journées skieurs et corrélation
```{r}
#filtre des journées avec plus de 1mm de précipitation
TVSA_journee_unb_1 <- TVSA_journee_unb %>%
  filter(precipitation > 1)

#plot
ggplot(TVSA_journee_unb_1) +
  geom_point(aes(`journée skieur`,precipitation), color = "red", size = 1) +
  geom_smooth(aes(`journée skieur`, precipitation), color = "blue") +
  theme_bw() +
  labs(y="précipitations (mm)", x = "journées skieurs")

#corrélation
cor(TVSA_journee_unb$precipitation, TVSA_journee_unb$`journée skieur`)

#Suppression des dataframe
remove(TVSA_journee_unb_1)
```

#Figure 13 : Effet de la neige fraîche sur les journées skieurs
```{r}
#filtre des journées avec  plus de 1mm de neige fraiche
TVSA_journee_unb_1 <- TVSA_journee_unb %>%
  filter(neige_fraiche>1)

#plot
ggplot(TVSA_journee_unb_1) +
  geom_point(aes(`journée skieur`, neige_fraiche), color = "red", size = 0.8)+
    geom_smooth(aes(`journée skieur`, neige_fraiche), color = "blue") +
  theme_bw() +
  labs(y="neige fraiche 24h (cm)", x = "journées skieurs")

#corrélation
cor(TVSA_journee_unb$precipitation, TVSA_journee_unb$neige_fraiche)

remove(TVSA_journee_unb_1)
```

#Figure 14 : Effet de la hauteur totale de neige sur les journées skieurs et corrélation
```{r}
#plot
ggplot(TVSA_journee_unb) +
  geom_point(aes(`journée skieur`, hauteur_neige_moy), color = "red", size = 0.8)+
    geom_smooth(aes(`journée skieur`, hauteur_neige_moy), color = "blue") +
  theme_bw() +
  labs(y="hauteur neige (cm)", x = "journées skieurs")

#corrélation
cor(TVSA_journee_unb$`journée skieur`, TVSA_journee_unb$hauteur_neige_moy)
```

#Figure 15 : Effet de l'ensoleillement sur les journées skieurs
```{r}
#plot
TVSA_journee_unb %>%
  filter(ensoleillement_journalier_h>0) %>%
ggplot() +
  geom_point(aes(`journée skieur`, ensoleillement_journalier_h), color = "red", size = 0.8)+
    geom_smooth(aes(`journée skieur`, ensoleillement_journalier_h), color = "blue") +
  theme_bw() +
  labs(y = "heures d'ensoleillement journalier (heures)", x = "journées skieurs")

#corrélation
cor(TVSA_journee_unb$ensoleillement_journalier_h, TVSA_journee_unb$`journée skieur`, use = "complete.obs")
```
### Modèle de regression linéaire

#Modèle de base
```{r}
reg <- lm(formula =`journée skieur` ~jour_factor + mois, data = TVSA_journee_unb)

summary(reg)
```

#Ajout des vacances
```{r}
reg <- lm(formula =`journée skieur` ~jour_factor + mois + vacances , data = TVSA_journee_unb)
  
summary(reg)
```

# Ajout des données météorologiques
```{r}
reg <- lm(`journée skieur`~ jour_factor + mois + vacances + precipitation + hauteur_neige_moy  + ensoleillement_journalier_h, data = TVSA_journee_unb)

summary(reg)
```

## Ajout de paramètres supplémentaires

#Meilleurs jours
```{r}
reg <- lm(`journée skieur`~ jour_factor + mois + vacances + precipitation + hauteur_neige_moy  + ensoleillement_journalier_h*jour_factor*neige_fraiche_5j, data = TVSA_journee_unb)

summary(reg)
```

#création d'un lag de 365 jours
```{r}

calendar <- seq(as.Date("2013-10-30"), as.Date("2021-04-30"), by="days")

calendar <- as.data.frame(calendar)

names(calendar)[names(calendar) == "calendar"] <- "date"

calendar <- left_join(calendar, TVSA_journee_unb, by = "date")

calendar$lag365 <- calendar$`journée skieur` %>% lag(n = 365)

calendar <- calendar[!is.na(calendar$`journée skieur`), ]

calendar_log <- calendar
```

#Effet de l'année précédente (lag365)
```{r}
reg <- lm(`journée skieur`~ jour_factor + mois + vacances + precipitation + hauteur_neige_moy + ensoleillement_journalier_h + lag365, data = calendar)

summary(reg)
```

#Modèle sur base logarithmique
```{r}
calendar_log$lag365[calendar_log$lag365 == 0] <- 1

reg <- lm(log(`journée skieur`)~ jour_factor+ vacances + mois+ precipitation + hauteur_neige_moy + log(lag365), data = calendar_log)

summary(reg)
```

### Cross-validation sur les modèles

#Division en training et test set
```{r}
#set seed
set.seed(777)

#conversion des NAs en 0 afin de 
calendar[is.na(calendar)] <- 0

#selection des colonnes sans la saison, la date et les passages
tvsa_ml <- calendar[-c(1,2,4)]

#définition du set d'entrainement de 80% des données
sample_size = floor(0.8*nrow(tvsa_ml))

#80% des données sont prises aléatoirement
picked = sample(seq_len(nrow(tvsa_ml)),size = sample_size)

#Définition du training et du test set
df.tr =tvsa_ml[picked,]
df.ts =tvsa_ml[-picked,]
```

#Regression linéaire
```{r}
#paramétrage des coefficients du modèle sur le set d'entrainement
model.mr <- lm(`journée skieur`~ jour_factor+ mois + vacances + precipitation + hauteur_neige_moy + ensoleillement_journalier_h + lag365, data = df.tr)

#prédiction sur le set de test
pred.mr <- predict(model.mr, newdata = df.ts)

#création d'un data frame pour comparer les prédictions et les observations
mr <- data.frame(df.ts$`journée skieur`, pred.mr)


#plot
ggplot(data = mr, mapping = aes(x = df.ts..journée.skieur., y = pred.mr)) +
  geom_point(size = 0.7) +
  geom_abline(intercept = 0, slope = 1, color = "red") +
  annotate(geom = "text", x = 18000, y = 2500, color = "red",
           label = paste0("RMSE: ", round(ModelMetrics::rmse(actual = mr$df.ts..journée.skieur.,predicted = mr$pred.mr), digits = 1))) +
  theme_bw() +
  labs(x = "Journées skieurs observées", y = "Journées skieurs prédites")

```

#Division en training et test set pour le modèle log
```{r}
#set seed
set.seed(777)

#conversion des NAs en 0 afin de 
calendar_log[is.na(calendar_log)] <- 0

#toutes les journées de l'année précédente égales à 0 sont fixées à 1 afin de pouvoir faire fonctionner notre log
calendar_log$lag365[calendar_log$lag365 == 0] <- 1

#selection des colonnes sans la saison, la date et les passages
tvsa_ml <- calendar_log[-c(1,2,4)]

#définition du set d'entrainement de 80% des données
sample_size = floor(0.8*nrow(tvsa_ml))

#80% des données sont prises aléatoirement
picked = sample(seq_len(nrow(tvsa_ml)),size = sample_size)

#Définition du training et du test set
df.tr_log =tvsa_ml[picked,]
df.ts_log =tvsa_ml[-picked,]
```

#Regression linéaire log
```{r}

#paramétrage des coefficients du modèle sur le set d'entrainement
model.mr <- lm(log(`journée skieur`)~ jour_factor+ vacances + mois+ precipitation + hauteur_neige_moy + log(lag365), data = df.tr_log)

#prédiction sur le set de test
pred.mr <- predict(model.mr, newdata = df.ts_log)

#création d'un data frame pour comparer les prédictions et les observations, les prédictions sont mises soous forme exp() afin de pouvoir les comparer
mr <- data.frame(df.ts$`journée skieur`, exp(pred.mr))


#plot
ggplot(data = mr, mapping = aes(x = df.ts..journée.skieur., y = exp.pred.mr.)) +
  geom_point(size = 0.7) +
  geom_abline(intercept = 0, slope = 1, color = "red") +
  annotate(geom = "text", x = 18000, y = 2500, color = "red",
           label = paste0("RMSE: ", round(ModelMetrics::rmse(actual = mr$df.ts..journée.skieur.,predicted = mr$exp.pred.mr., digits = 1))) )+
  theme_bw() +
  labs(x = "Journées skieurs observées", y = "Journées skieurs prédites")
```

#Random forest
```{r}
#entrainement du modèle sur le set d'entrainement
tvsa.rf <- randomForest(`journée skieur`~., data=df.tr, ntree=1500, importance=T, keep.inbag = T)

#prédiction sur le set de test
pred.rf <- predict(tvsa.rf, newdata=df.ts)

#création d'un data frame pour comparer les prédictions et les observations
rf <- data.frame(df.ts$`journée skieur`, pred.rf)

#plot
ggplot(data = rf, mapping = aes(x = rf$df.ts..journée.skieur., y = rf$pred.rf)) +
  geom_point(size = 0.7) +
  geom_abline(intercept = 0, slope = 1, color = "red") +
  annotate(geom = "text", x = 18000, y = 2500, color = "red",
           label = paste0("RMSE: ", round(ModelMetrics::rmse(actual = rf$df.ts..journée.skieur., predicted = rf$pred.rf), digits = 1)))+
  theme_bw() +
  labs(x = "Journées skieurs observées", y = "Journées skieurs prédites")

accuracy(rf$df.ts..journée.skieur., rf$pred.rf)
```

#Neural Network
```{r}
#set seed
set.seed(777)


#conversion des facteurs en valeurs numériques pour l'utilisation en NN
tvsa_NN <- tvsa_ml
tvsa_NN <- tvsa_NN %>% mutate_if(is.factor, as.numeric)


#définition du set d'entrainement de 80% des données
sample_size = floor(0.8*nrow(tvsa_NN))

## Scale des données pour le neural network
max = apply(tvsa_NN , 2 , max)
min = apply(tvsa_NN, 2 , min)
scaled = as.data.frame(scale(tvsa_NN, center = min, scale = max - min))


#80% des données sont prises aléatoirement
picked = sample(seq_len(nrow(tvsa_NN)),size = sample_size)
NN.tr =scaled[picked,]
NN.ts =scaled[-picked,]

#entrainement du modèle sur le set d'entrainement
nn <- neuralnet(`journée skieur`~.,data=NN.tr, hidden=c(6,4,2), act.fct = "logistic", linear.output = F)

#prédiction sur le set de test
pred.nn <- compute(nn,NN.ts)

#scale des données
pred.nn <- (pred.nn$net.result * (max(tvsa_NN$`journée skieur`) - min(tvsa_NN$`journée skieur`))) + min(tvsa_NN$`journée skieur`)

#conversion afin de revenir à l'echelle initiale
NN.ts <- (NN.ts * (max(tvsa_NN$`journée skieur`) - min(tvsa_NN$`journée skieur`))) + min(tvsa_NN$`journée skieur`)

#création d'un data frame pour comparer les prédictions et les observations
df <- data.frame(NN.ts$`journée skieur`, pred.nn)

#plot
ggplot() +
  geom_point(aes(NN.ts$`journée skieur`, pred.nn), size = 0.7) +
  geom_abline(intercept = 0, slope = 1, color = "red") +
  annotate(geom = "text", x = 18000, y = 2500, color = "red",
           label = paste0("RMSE: ", round(ModelMetrics::rmse(actual = df$NN.ts..journée.skieur.,predicted = df$pred.nn, digits = 1))) )+
  theme_bw() +
  labs(x = "Journées skieurs observées", y = "Journées skieurs prédites")


#plot de l'illustration du NN
plot(nn)
```







